Pablo RIAL GIL

#### Profile

Après avoir travaillé en Espagne en tant qu'ingénieur forestier, où j'ai réalisé des projets d'aménagement du territoire, j'ai approfondi mes compétences en SIG en obtenant un Master en Géomatique en France. Suite à une reconversion en tant que développeur Java Full Stack via une POEI, j'ai rejoint Sogeti pour appliquer mes compétences à des projets porteurs d'impact positif, en tant que professionnel curieux et passionné.

Aujourd'hui je suis développeur Full Stack confirmé avec une expérience significative dans la création d'applications web basées sur une architecture de microservices. J'ai participé à des projets complexes en utilisant divers frameworks, en appliquant les design patterns définis et en respectant les bonnes pratiques de développement. Fort de mes compétences en gestion de projet agile, je privilégie le travail en équipe et la communication pour garantir la réussite des projets et la qualité des solutions livrées.

#### **Main Skills**

- Java
- SIG
- Angular
- Python

#### **Profile**

Développeur Web Fullstack

## **Professional Experience**

Développeur Web Fullstack | Sogeti February 2023 – current

## Développeur Python / Angular

November 2024 - current

Contexte : Développement d'un chatbot interne pour faciliter les tâches RH des collaborateurs.

Mission : Impulser le développement et la conception du chatbot, en suivant les protocoles de cybersécurité, les bonnes pratiques et en maintenant la qualité du code.

### Activités:

- Implémentation des nouvelles évolutions
- Correction des anomalies dues aux nouvelles évolutions, ou historiques
- Mis en place d'une base de données MongoDB avec le package Motor
- Création d'une interface utilisateur CRUD en Angular pour interagir avec la base de données
- Création de composants Angular réutilisables, version Angular 18, utilisation des signaux
- Application de correctifs de cybersécurité suite à un test de pénétration
- Création de tests unitaires avec le framework Pytest

## Développeur IA

June 2024 - Octobre 2024

Contexte : Adapter le réseau (aux utilisateurs, à son état, ...) grâce à une couche d'intelligence artificielle (IA) et en s'appuyant sur les technologies NFV et SDN.

Mission : Recherche et test de nouvelles méthodes d'IA pouvant être adaptées aux besoins du projet.

#### Activités:

Analyse et présentation d'un cas d'application d'IA dans des réseaux SDN

Recherche approfondie et présentation des techniques d'apprentissage par renforcement (RL)

# Développeur Web Java Fullstack June 2023 – May 2024

- Contexte : Site web pour la gestion d'aides télématiques dans tout le territoire français.
- Mission : Assistance technique pour assurer la maintenance et l'évolution du portail web.
- Activités :
- Implémentation des nouvelles évolutions
- Correction des anomalies dues aux nouvelles évolutions, ou historiques
- Création de tests unitaires avec le framework Mockito
- Création des merge requests
- Gestion d'un environnement de développement complexe, du fait de l'ampleur du projet
- Utilisation de différents frameworks : Apache Struts 2, Spring, Mockito
- Contact avec différents outils d'automatisation : Docker, Ansible, Jenkins

## Développeur IA

May 2023 – May 2023

Contexte : Adapter le réseau (aux utilisateurs, à son état, ...) grâce à une couche d'intelligence artificielle (IA) et en s'appuyant sur les technologies NFV et SDN.

Mission : Recherche et test de nouvelles méthodes d'IA pouvant être adaptées aux besoins du projet.

## Activités:

- Grâce à mon certificat Scrum PSD I, j'ai pu aider au bon déroulement des cérémonies.
- Collaboration pour standardiser les modèles de livrable et de présentation
- Analyse des données réseaux disponibles avec lesquelles travailler
- Analyse des solutions d'IA et sélection de la mieux adaptée

POEI Java Full Stack : Projet de fin de formation – Développeur Java | M2i

Février 2023 – April 2023

Mission: Développer une application web

Backend : Spring IoCFrontend : Angular

Objectif : Favoriser un développement modulaire qui simplifie le travail en équipe et augmente la capacité d'adaptation de l'application en termes de scalabilité.

#### Livrables:

- Site permettant de réserver des tables dans différents restaurants à partir d'une liste de choix disponibles.
- Travail individuel: site e-commerce des produits alimentaires biologiques.

# Étudiant master SIGAT | Rennes 2 Septembre 2020 – Novembre 2022

Ce master nous met en contact avec le monde professionnel dès la première année, en proposant aux entreprises des collaborations non rémunérées. Cela entraîne un grand intérêt de la part des entreprises, et l'équipe pédagogique doit sélectionner les futurs projets sur lesquels nous allons travailler.

Parmi les dix collaborations disponibles, j'ai eu l'opportunité de travailler sur trois sujets très intéressants : un projet de data science, un projet de représentation cartographique de données environnementales et un projet de création et design de cartographie.

# Conception et pilotage du projet SIG de création d'une cartographie des Sites et Sols Pollués | ESID de Rennes

May 2022 – Novembre 2022

Contexte : Stage de fin de Master dans l'Établissement du Service d'Infrastructure de la

Défense (ESID) de Rennes, spécifiquement, dans le Centre Référent Dépollution

Pyrotechnique, Sites et Sols Pollués.

Mission : représentation cartographique des informations disponibles au sein de l'ESID sur les pollutions industrielles dues aux activités des ICPE (Installations Classée pour la Protection de l'Environnement), sur les terrains appartenant à l'armée.

# Activités :

- J'ai travaillé en totale autonomie
- Réalisation d'un diagramme de cas d'utilisation pour formaliser les besoins des utilisateurs potentiels
- Script Python pour automatiser la mise à jour

# Étude des représentations cartographiques adaptées à la caractérisation d'un îlot de chaleur urbain (ICU) | LETG-Rennes

January 2022 - April 2022

Récupération des données d'un réseau de capteurs IoT via API, traitement de la donnée et création des couches d'information avec python, finalement, répresentation cartographique avec la API MapLibre GL (JavaScript).

Désagrégation spatiale des données de population à l'échelle du bâtiment | Agence d'urbanisme de Rennes AUDIAR

January 2021 – April 2021

Les informations sur la population sont agrégées à des échelles variées comme le département, la métropole, la commune ou bien à des échelles infracommunales comme les quartiers ou les IRIS. Cela permet de garder une donnée confidentielle et anonyme. La mission de mon équipe de travail était de, en utilisant la base de données AUDIAR et en l'enrichissant de nouvelles informations spatiales disponibles en Open Source, créer un modèle automatisé dans QGIS permettant d'estimer la population contenue dans chaque bâtiment résidentiel.

#### Education

- POEI Développeur Java Full Stack, M2i Formation
- Master mention Géomatique, parcours Système d'information géographique et analyse des territoires (SIGAT), Rennes 2
- Licence Génie Forestière, University of Vigo | 09/2008 09/2014

Développement de projets de planification du territoire : - Cartes thématiques (Création et Edition) - Inventaire forestier - Photomontages - Utilisation du GPS - Analyse de sol en laboratoire - Gestion du patrimoine archéologique - Gestion des bassins versants - Attestations légales - Evaluation de la propriété rurale.

BTS Systèmes Informatiques et de Télécommunication, IES Ricardo Mella | 2004 – 2006

### Certificates

- Exam DP-600 Implementing Analytics Solutions Using Microsoft Fabric Microsoft 2024
- AZ-900 Azure Fundamentals Microsoft 2024
- PSD I Professional Scrum Developper I Scrum.org 2023

# Compétences supplémentaires

Technique : application web, besoins projet, cahier des charges, conception technique, REST, apprentissage par renforcement, cloud computing, CMS, ETL, gestion des données, ingénierie, Microsoft Azure DevOps, réseau à définition logicielle, statistiques, transformation de données, visualisation de données

Fonctionnel : SIG, analyse, documentation technique, données géographiques, gestion de projet, présentation, clustering k-means, algèbre, calcul, hydrologie, études topographiques

Comportementale : curiosité, adaptabilité, compétence d'apprentissage, travail en équipe

Business software: ArcGIS, QGIS, AutoCAD, FME

Methods: Scrum, ACP, DevOps, Méthodologie agile

Outils : Apache Maven, ArcGIS online, ArcGIS Pro, GitLab, IntelliJ, Git, Postman, Docker, Atlassian Confluence,

Atlassian Jira, Bitbucket, PyCharm, WebStorm

Programming languages: Java, Python, HTML, JavaScript, R, CSS, TypeScript, C++, Oracle PL/SQL

Frameworks: Angular, Apache Struts, Bootstrap, Spring, FastAPI, Pytest

Databases: MySQL, Oracle Database, PostgreSQL, MongoDB

Platforms: Google Dialogflow, Microsoft Azure, Microsoft Fabric

Protocols: API REST, HTTP

# Langues

Espagnol : NativeAnglais : FluentFrançais : Fluent

# Représentant des étudiants

Représentant étudiant de l'École d'ingénierie forestière de Vigo Septembre 2010— Septembre 2014

Membre de la International Forestry Student Association IFSA Septembre 2010 – Septembre 2014

Membre de la International Forestry Student Association IFSA Septembre 2012 – Septembre 2013